Inventaris van een verzameling brochures, afkomstig uit de nalatenschap van de familie De Beaufort, (1815) 1863-1941 (1951)
Nationaal Archief, Den Haag
- Buitenlandse zaken., C.
  - Vóór 1914 augustus., C.1.
    - Internationale congressen, verdragen en organisaties., C.1.3.
      - Vredespaleis., C.1.3.4.
        - Marees van Swinderen, R. de, Inauguration du Palais de la Paix le 28 Août 1913, discours. La Haye., 267
        - Minerva, algemeen Nederlandsch studenten-weekblad., 1912, 1913; 268
          Speciale edities gewijd aan de internatinale studentenbijeenkomst ter gelegenheid van het 13e lustrum van het Delftsch Studenten Corps en de opening van het Vredespaleis, met circulaires.
        - Vies, A.B. van der, Bijdrage tot de geschiedenis van de Vredes-Conferenties en het Vredes-paleis. Amsterdam., 1913; 269
        - Zeitschriftn fúr Völkerrecht, Festnummer zur Eröffnung des Haager Friedenspalastes. Breslau., 1913; 270
      - Bureau International de la Paix, voorbereiding vredesconferentie 1913., C.1.3.5.
        - Anomiem, XXième congrès universel de la paix […] La Haye, 18-23 août 1913. La Haye., 271
        - Arnaud, E., La troisième conférence de la paix, Berne., 1913; 272
        - Colenbrander, H.T., ‘Nederland en der derde vredesconferentie’, overdruk uit De gids, nr. 4., 1911; 273
        - Fried, A.H., La presse au service du pacifisme, rapport adressé au Bureau International de la Paix pour être transmis au Conges de la Haye., Maday, M.A., Des sanctions économiques en cas de violation du droit international, rapport adressé au Bureau International de la Paix pour être transmis au Conges de la Haye.; Vollenhoven, C. van, La sanction du droit international paer la voie d’une police internationale, rapport adressé au Bureau International de la Paix pour être transmis au Conges de la Haye. Z.pl.; 1913; 274
        - Jong van Beek en Donk, B. de, ‘Hebben vredesconferenties nog toekomst?’, overdruk uit Vragen van den dag., november 1914; 275
        - Polano, L.C., ‘Vorbereitung der dritten Haager Friedenskonferenz’, overdrukken uit Jahrbuch des Völkerrechts., [1913, 1914]; 276
        - Quidde, L., Projet dún traité international pour la limitation des armements. Z.pl., 1913; 277
        - Suchtelen, N. van, ‘Organisatie en taak eener internationale politie en het programma der derde vredesconferentie’, overdruk uit De gids, nr. 6., 1912; 278
        - Vollenhoven, C. van, De eendracht van het land. ’s-Gravenhage., 1913; 279
          Pleidooi voor een derde vredesconferentie. Met krantenknipsel. ‘De eendracht van het land’, met berichten over reacties op het boek.
        - Vries, M.J.H. de, Une presse mondiale, discours prononcé […] à l’occasion du XXe Congrès universel de la Paix dals la “Ridderzaal” de La Haye […]. 2e druk. Z.pl., z.j.; 280
      - Opiumconferentie., C.1.3.6.
        - Anoniem, ‘Het opium-vraagstuk’, Nieuwe Rotterdamsche Courant., 31 oktober 1910; 281
        - Anoniem, Vereenigde Saten van Noord-Amerika, De regeling van den handel in narcotica, uittreksel uit de bepalingen van de Harrison wet. Z.pl., [1916]; 282
        - Mandere, H. van der, ‘Die Ergebnisse der zweiten internationelen Opiumkonferenz (1-8 Juli 1913)’, overdruk uit Zeitschrift fúr Völkerrecht, Bd VIII., 1914; 283
        - Mandere, H. van der, Die Opiumkonferenz im Haag und die Opiumkonvention von 23. Januari 1912. München en Leipzig., 1913; 284
          Overdruk uit Jarhbuch des Völkerrechts.
      - Overige conferenties., C.1.3.7.
        - Eschauzier O.C., De verschillende belangen bij de internationale suikerconventie. ’s-Gravenhage., [1889]; 285
        - Nord Thomson, J.P. Tegen de saccharine, verslag van het eerste internationaal congres te Genève, 1908, en van de conferentie te Brussel 7-9 Dec. 1908, benevens de wetten van 11 verschillende landen, houdende verbodsbepalingen tegen het gebruik, den invoer, en de vervaardiging van saccharine. Amsterdam., 1909; 286
    - Arbitrage., C.1.4.
      - Anoniem, Report of the seventeenth, [eighteenth, nineteenth, twenty-first] annual Lake Mohonk Conference on international arbitration. [Mohonk Lake]., 1911-1913, 1915; 287
      - Appleton, L., Historic record of the triumphs of international arbitration, from 1789 to 1899, presented by the British and foreign arbitration association to the plenipotentiaries and representatives of the international peace congress at the Hague, 19th of May, 1899. London., 288
      - Associazione delle Signore per la pace, red., Per l’arbitratio internazionale 22 Febbraio 1907, anniversario della nascita di Giorgio Washington. Palermo., 289
        Het papier van dit unieke nummer van een tijdschrift is zeer bros en diverse bladen zijn ingescheurd.
      - Balch, Thomas, International courts on arbitration. 1874, Fifth edition edited with a introduction and additional notes. Philadelphia., 1914; 290
      - Breukelman, J.B., ‘De jongste phase der arbitrage- en vredesbeweging’, overdruk uit Themis, nr.4., 1911; 291
      - Carnegie, A., Pour l’arbitrage, discours rectoral adressé aux étudiants de l’université Ëcossaise de Saint André. Paris., [ca. 1906]; 292
      - Carnegie, A., Voor de arbitrage, rectorale toespraak gehouden voor de studenten van de Schotse universiteit van St. Andews, Hollandsche vertaling van A. van Bueren. ‘s Gravenhage., 1906; 293
      - Evans Darby, W., The persistent progress of international arbitration, a paper read at the conference ot the International law association at Christiana, 4th September 1905. London., 294
      - Evans Darby, W., Proved practibility of international arbitration being an outline of modern parcific settlements. New and revisited edition. London., 1904; 295
      - Descamps, E.E.F., Essai sur l'organisation de l'arbitrage international, mémoire aux puissances […] avec le projet d’institution d’une Cour permanente de d’Arbitrage international adopté par la conference interparlementaire de Bruxelles et le rapport présenté a la conference par M. Houseau de Lehaie. Bruxelles., 1896; 296
        Twee exemplaren: a) als stuk ingediend bij de conferentie, b) als handelseditie. Een facsimile is bezorgd door Sandi E. Cooper voor The Garland library of war and peace, New York 1971.
      - Eysinga, W.J.M. van, ‘Arbitrage obligatoire entre états ou recours d’individus à une juridiction internationale?’, overdruk uit Zeitschrift für Völkerrecht und Bundesstaatsrecht, Band 5., [1911]; 297
      - Jong van Beek en Donk, B. de, ‘Die Fortbildung der Schiedsgerichtsbarkeit im Berichtsjahre’, overdruk uit Jahrbuch des Völkerrechts [1912]., [1913]; 298
      - Kiparski, W., Beitrag zur Frage der allgemeinen Abrüstung und des internationalen Schiedsgerichtes. Berlin., 1899; 299
      - Lammasch, H, ‘Ueber isolierte und institutionelle Schiedsgerichte’, overdruk uit Jahrbuch des oeffentlichen Rechts, Band VI., 1912; 300
      - Loewenthal, E., Obligatorische Friedensjustiz, nicht Schiedsgericht - ein Beitrag zur Geschichte der Friedensbewegung und meine Stellung zu derselben. Berlin., 1897; 301
      - Louter, J. de, ‘De arbitrage in het Noord-Atlantisch visscherij-geschil, overdruk uit Verslagen en mededelingen der Koninklijke Akademie van Wetenschappen, afdeling Letterkunde, 4e reeks, deel X. Amsterdam., 1910; 302
      - Permanent hof van arbitrage, Convention pour le règlement pacifique des conflits internationaux conclu à la Haye le 29 Juillet 1899 et règlements arrêtées par le Conseil administratif. La Haye., 1901; 303
      - Stipriaan Luïscius, J.M. van, ‘L’avenir de l’arbitrage international’, overdruk uit Themis, dl 68, 1e stuk., Stipriaan Luïscius, J.M. van, L’avenir de l’arbitrage international. Bruxelles, Paris.; 1907; 304
      - Wehberg, H., Vierzig ständige Schiedsverträge als Ergänzung der vom Bureau des Haager Schiedshofes veröffentlichten Sammlung sowie für Seminarübungen. Breslau., 1913; 305
      - Zorn, Ph., Das deutsche Reich und die internationale Schiedsgerichtsbarkeit. Leipzig., 1911; 306
    - Particuliere vredesbewegingen., C.1.5.
      - Internationale vredescongressen., C.1.5.1.
        - Anoniem, XVIIIe congrès universel de la paix à Stockholm, 1-6 Août 1910. Convocaat. Stockholm., 307
        - Anoniem, Pax!, ricordo del 28 Settembre 1898, I congressisti della pace a Torre Pellice. Torre Pellice., 308
        - Anoniem, Procès verbal de la conférence internationale tenue à Bruxelles, le 17, 18, 19, et 20 Octobre, 1882, convoquée par l’Association internationale de l’arbitrage et de la paix de la Grande Brétagne et de l’Irlande pour la substitution de l’arbitrage à la guerre et la reduction des armements. Londres., 1883; 309
        - Bollack, L., ‘La question des sanctions économiques encase de violation du droit international’, rapport voor het zevende nationale vredescongres in Frankrijk., 1911; 310
        - Bosch Kemper, J. de, Discours d’ouverture de la première assemblée de délégués des sociétés de la paix, prononcé le 5 Juillet 1871, à Amsterdam. La Haye., 1872; 311
        - Carnegie, A. Résultats du congrès pour l’arbitrage et la paix tenue a New York en avril 1907. New York., 312
        - Demeur, A., ‘Le congrès de la paix à Genève (9, 10, 11 et 12 Septembre 1867)’, overdruk uit Revue trimestrielle II, t. XVI., oktober 1867; 313
        - Eijkman, P.H., ‘Reorganisatie der internationale congressen’ overdruk uit Vragen van den dag., 1905; 314
        - Mohn, A., Christianisme et pacifisme, discours prononcé à la réunion d'amis de la paix tenue dans l'Église de Blasieholm le 31 juillet 1910. Stockholm., 315
          N.B: Uitgegeven als document van het 18e algemene vredescongres.
        - Munier, P.P., ‘Le congrès de la paix à Genève’, overdruk uit Étrennes religieuses pour 1868. Genève., 316
        - Organisation centrale pour une paix durable, publicaties voor algemene internationaal studiecongres in Bern voor een duurzame vrede: Den Haag., 1915-1916; 317
          Compte rendu de la réunion internationale 7-10 april 1915.
          Beaufort, Peace and reduction of armaments. 1916,
          Bernstein, E., Die parlementarische Kontrolle der auswärtigen Politik. 1916.
          Dutch commission, Est-il souhaitable que la fabrication des armes et autres matériels de geurre (sic) soit confiée 1a l’état et cette situation faforiserait-elle (sic) effectivement la limitation des armements? door de. 1916.
          Dutch commission, Limitation of armaments by international agreement. 1916.
          Hull, W.L., The development of The Hague conference and its work. 1916.
          Jordan, D.S., Annexation and conquest. 1916.
          Lange, Chr. L. La conference de la paix et son organization permanente. 1916.
          Lawrence, J.T., The peaceful settlement of international disputes, two difficulties and two suggestions. 1916.
          Lie, M.H. en Halvdan Koht, Parliamentary control of politics. 1916.
          Ponsonby, A. The democratic control of foreign affairs. 1916,
          “Transfert de territoire”, La Haye 1915
        - Organisation centrale pour une paix durable, publicaties voor algemene internationaal studiecongres in Bern voor een duurzame vrede: Den Haag., 1917; 318
          Une paix durable, Commentaire officiel du programme-minumum.
          Broda, R., Das Abruestungsproblem.
          Bryce, Viscount J. a.o. Proposals for the prevention of future wars.
          Ehrlich, E., The national problems in Austria.
          Fabian committee, A., The supernational authority that will prevent war.
          Koht, H. Avant-projet d’un traité general relatif aux droit des minorités internationals.
          Lammasch, H., Apologetische und kritische Bemerkungen zu dem von dem niederländischen comité ausgearbeiteten Entwurf eines allgemeinen Vertrages über die friedliche Reglung internationaler Konflikte.
          Lange, Chr. L. Exposé des travaux de l’organisation.
          Loder, B.C.J., Institutions judiciaires et de conciliation.
          Meester, W.A.T. de, La limitation internationale des armements.
          Nasmyth, The international reduction of armaments.
          Rogers, L., Popular control of foreign policy.
          Spiller, G., The armaments problem and a durable peace.
          Toynbee, A.J., Annexation.
        - Passy, F., Conférence sur la paix et la guerre faite à l’école de medicine à Paris le 21 Mai 1867. Paris., 319
      - Interparlementaire unie., C.1.5.2.
        - Conféremce interparlementaire, Berne., 1892; 320
        - Resolutions votées par les huit premières conferences interparlementaires. Berne., 1899; 321
        - Actes essentielles, Premier supplement des “Resolutions votées par les huit premières conferences interparlementaires”. Berne., 1902; 322
        - Resolutions votées par les conferences interparlementaires et désisions pricipales du Conseil interparlementaire. Bruxelles., 1905; 323
        - #17e conférence Bruxelles 30 Août – 1er Septembre, Résolutions adoptees et nominations faites pa la conférence, avec une Annexe donnant le texte des Statuts et des Règlements de l’Union. Convocaat. Bruxelles., 1910; 324
        - Widegren, P.G., Groupe interparlementaire Suédois, Recueil de documents., 1914; 325
        - Rapport du secretaire général au conseil interparlementaire pour 1916, suivi du programma du bureau pour 1917. Kristiania., 326
        - Davis, Haine, L’adresse de Mohonk, envoyée 1a l’honorable Richard Bartholdt, president de la délegation Américaine pour l’Union interparlementaire. New York., 1904; 327
          Uittreksel (Franse bewerking) uit een artikel in The Independent van 12 mei 1904.
        - Estournelles de constant, M. d’, Limitation des charges navales et militares. Bruxelles., 1912; 328
        - Lange, Chr. L., Les conditions d’une paix durable, exposé des travaux de l’Union. Kristiania., 1917; 329
        - Wehberg, H., Limitations des armements, relevé des projects émis pour la solution du problème, precede d’une introduction historique. Bruxelles., 1914; 330
      - Vrede door Recht., C.1.5.3.
        - Algemeene Nederlandsche Bond “Vrede door Recht”, Catalogus van de bibliotheek. Z.p., [1913]; 331
        - Algemeene Nederlandsche Bond “Vrede door Recht”, Jaarverslag over 1911, benevens statuten, lijst van bestuurderen en ledenlijst, [idem] over 1912 […], Jaarverslag over 1913. ’s-Gravenhage., 1912-1914; 332
        - Algemeene Nederlandsche Bond “Vrede door Recht”, Het "Plan-Professor van Vollenhoven" in openbare bespreking: stenographisch verslag der buitengewone bijeenkomst, belegd door den Algemeenen Nederlandschen Bond "Vrede voor Recht", op donderdag 22 mei 1913 te ’s-Gravenhage. Leiden., 333
          Sprekers zijn C. van Vollenhoven pro en A.A.H. Struycken contra
        - Algemeene Nederlandsche Bond “Vrede door Recht”, Statuten, Huishoudelijk reglement., 1909; 334
        - Algemeene Nederlandsche Bond “Vrede door Recht”, Rapport van de onderwijs-commissie. Zutphen., 1912; 335
          Met twee in druk verspreide versies zonder bijlagen.
        - Ankerman, J. e.a., Wat tegen de oorlog kan worden gezegd, uit staatkundig, economisch, volkenrechtelijk en sociaal-ethisch standpunt, redevoeringen, uitgesproken door J. Ankerman […] D. van Embden […] J. de Louter […] en.Ds. S. Lulofs te ’s-Gravenhage, in den openbare bijeenkomst, den 17 Januari 1912 […]. ’s-Gravenhage., 336
        - Anoniem [red], Denemarken Nederland, de taak der kleine staten. [Den Haag]., 1914; 337
        - Anoniem, Hugo de Groot, 10 april 1583 - 28 augustus 1645, uitgegeven door de commissie voor de 18 mei-viering op de scholen ingesteld door "Vrede door Recht". ’s-Gravenhage., [1899]; 338
          18 mei is de datum van de openingsdag de Eerste Vredesconferentie.
        - Anoniem, ‘Interparlementaire unie’, Overdruk uit het Orgaan van den Algemeenen Nederlandschen Bond "Vrede door Recht”., januari 1914; 339
        - Anoniem, Naar Weenen, XXIe wereldcongres voor de vrede, September 1914. Den Haag., 340
          Met een overdruk uit het Orgaan van den Algemeenen Nederlandschen Bond "Vrede door Recht”, april 1914.
        - Brandeler, L.P.A. van den, "De eendracht van het land", open brief aan het hoofdbestuur en alle leden van den Algemeenen Nederlandschen Bond "Vrede door recht", naar aanleiding van de brochure van Prof. Mr. C. van Vollenhoven. Leiden., 1913; 341
        - Delaisi, F., Le patriotisme des plaques blindés (Krupp-Schneider & Cie). Nimes., 1913; 342
          Uitgave van Revue La paix par le droit.
        - Hasselman, C.J., ‘Duurzame vrede en kolonale expansie’, overdruk uit Orgaan van den Algemeenen Nederlandschen Bond “Vrede door Recht”, nr. 10/12., 1915; 343
        - Have, O. ten, ‘Vrede door recht’, overdruk uit Vragen van den dag, jrg. 27, afl. 4., 1913; 344
        - Houten, S. van, Hoe is een duurzame vrede te verkrijgen?. rede gehouden voor de afdeeling "Vrede door recht" te 's-Gravenhage, op den 24 November 1917. ’s-Gravenhage., 345
        - Houten, S. van, ‘Statengemeenschap’, overdruk uit Vrede door recht, nr. 10/12., 1915; 346
        - Ingen-Housz, M., 18 Mei, leidraad voor de 18 Mei-viering op de scholen. [Den Haag]., 1899; 347
          Ingen-Housz was secretaris van de commissie voor de 18 Mei-viering, ter herdenking van de openingsdag van de Eerste Vredesconferentie.
        - Kamerling Onnes, O., ‘Aanvaarding van gelijkwaardigheid en openbaarheid van alle officiëele bemoeiing in de internationale mededinging: (een eisch voor den vrede)’, overdruk uit Orgaan van den Algemeenen Nederlandschen Bond “Vrede door Recht”., november 1915; 348
        - Kamerling Onnes, O., ‘Grondslagen voor den vrede’, overdruk uit Orgaan van den Algemeenen Nederlandschen Bond “Vrede door Recht”., augustus 1916; 349
        - Orgaan van den Algemeenen Nederlandschen bond “Vrede door recht”., 1912-[1914]; 350-351
          - 1912-1913, 350
          - 1914., 351
        - La paix par le droit, revue de la paix. Jrg.22 nr. 11, en La Paix et le droit, jrg, 7 nr. 1, jrg. 22 nr. 9-10., 1912; 352
          Orgaan van de Association de la paix et le droit, met verenigingsberichten.
        - Louter, J. de, ‘Zedelijke factoren in den wereldoorlog’, overdruk uit Internationaal christendom, jrg. 3 nr. 1 en 2. Utrecht., [1917]; 353
          Aangeboden door het bestuur van de afdeling ’s-Gravenhage van den Algemeenen Nederlandschen bond “Vrede door recht”.
        - Melville, E. de, red., De beteekenis van den arbeid der Vredesconferenties, gezien in het licht van en in verband met den oorlog. ’s-Gravenhage., 1915; 354
          Verslag van een enquête van Melville als hoofdredacteur van Vrede door Recht.
        - Vies, A.B. van der, Nederlandsche bibliographie over het vredesvraagstuk. [Amsterdam]., 1913; 355
        - Vrede door recht, Nederlandsch maandschrift ter bevordering van internationale staten-otgnisatie ter bestrijding van den oorog, officieel orgaan van den Algemeenen Nederlandschen bond “Vrede door recht”., 1915-1917; 356-358
          - 1915., 356
          - 1916, 357
          - 1917, 358
        - Vries, J.H. de, Pour la paix une presse mondiale. Bruxelles., [1909]; 359
          De Vries is correspondent van de Algemeene Nederlandsche bond “Vrede door recht”.
      - Internationalisme., C.1.5.4.
        In dit hoofdstuk worden organisaties genoemd, die zich bezig houden met voorstellen tot internationale organisaties of organen.
        - Anoniem, Het belang van Nederland bij het internationalisme,. ’s-Gravenhage., 1911; 360
          Verzameling overdrukken uit Het vaderland 1910-1911.
        - Anoniem, The international Union, what it is, what it wants to do, ho wit tries to do it. London., 1901; 361
        - Blois van Treslong, C., Eene instelling voor internationale gedachtenwisseling. ’s-Gravenhage., [1914]; 362
        - Bourgeois, L., Pour la Société des Nations. Paris., 1910; 363
        - J.C. Clayton, ‘Pax nobiscum, a plan for a tentative constitution of the United Nations, to be submitted to the First national arbitration and peace congress of America, to the Second Hague conference and to the Interparlementary union’, overdruk van The American lawyer., april 1907; 364
        - Evans Darby, W., A Year’s record of international arbitration, a paper read at the conference of the International law associaton at Berlin, 2nd October, 1906. London., 365
          Uitgegeven door de Peace Society.
        - Eijkman, P.H., L’internationalisme medical. Amsterdam., 1910; 366
          “Publication du Bureau Préliminaire de la Fondation pour l'Internationalisme”
        - Eijkman, P.H., L'internationalisme scientifique (sciences pures et lettres). La Haye., 1911; 367
        - Eijkman, P.H.,Over internationalisme, voordrachtr gehouden in besloten kring. Den Haag., [1908]; 368
          Vertrouwelijke nota, aangeboden door het Voorbereidend bureau der Stichting voor internationalisme, met geleidebrief. Het bureau publiceert zijn naam oik in het Frans en in een Esperanto-actige kunsttaal.
        - Jagoubenko, A., La paix universelle permanente, est-elle réalisable? Genève., 1905.; 369
        - Leeuw-Lagnese, H.J. van der, Vers la paix; un pont: La paix Européenne, la paux Caucasique, la paix universelle. Paris., 1902; 370
          Buitenband ontbreekt
        - Leon, Eeuwige wereldvrede!, ontwerp voor een wereldgrondwet. Apeldoorn., z.j.; 371
        - Les États-Unis d’Europe, journal de la Ligue internationale de la paix et de la liberté., 1913-1914; 372
        - Meulen, J. ter, ‘De ontwikkeling der statengemeenschap, historische schets’, overdruk uit Grotius., 1913; 373
        - Revue voor internationalisme, onder redactie van het Bureau der Stuichting voor Internationalisme te ’s-Gravenhage. Jrg. 1, afl. 1 en 2. April., juni 1907; 374
        - Voorbereidend bureau der Stichting van internationalisme, Internationalisme en de wereld-hoofdstad (intellectueel wereldcentrum). Den Haag., [1906]; 375
      - Overige vredesactiviteiten Nederland., C.1.5.5.
        - Anoniem, Enkele aanteekeningen over de geschiedenis van het vraagstuk van beperking van bewapening. Z.pl., [1914]; 376
        - Bosch N.J.zn, A. ten, Nadere uiteenzetting over de wijze waarop een vrede-tentoonstelling tot welslagen kan worden gebracht en aan haar doel kan beantwoorden. Rotterdam., [ca. 1906]; 377
          Ten Bosch schrijft hier namens een voorlopig Comité tot stichting eener internationale Vereeniging Vrede-tentoonstelling.
        - Bosch N.J.zn, A. ten, Wat willen de pacifisten? Waartoe een vredestentoonstelling? Voordracht […] gehouden op 17 October 1905, in een openbare vergadering te Rotterdam, uitgeschreven door de Vereeniging voor gemeente- en volksbelangen; - de afd. Rotterdam van den Nederlandschen bond "Vrede door recht"; - en het departement Rotterdam der Maatschappij van nijverheid. Rotterdam., 378
        - Eysinga, W.J.M. van, ‘La police internationale’, overdruk uit Zeitschrift für Völkerrecht und Bundesstaatsrecht band V., 1911; 379
        - Flier, M.J. v.d., mej. J.F. Lycklama à Nyenholt, B de Jong van Beek en Donk, Wereldwelvaart, wereldrecht, wereldvrede, met een algemeene inleiding van Nico van Suchtelen. Amsterdam., [1913]; 380
        - Fokkens, F, Roeping van Holland als koloniale mogendheid ten aanzien der vredesbeweging. ’s-Gravenhage., 1912; 381
        - Kool van Kasteel, B.M., (In samenwerking met alle vredebonden) “V.V.V.”, Wereldbond voor Vrede en Vrij internationaal Verkeer. Den Haag., [1897]; 382
          Met pamflet nr 1: ‘Bedenkingen en weerlegging’.
        - Nederlandsche Vredebond. Jaarboek. 1899., 1901; 383
        - Nederlandsche vrouwenbond ter internationale ontwapening. Statuten. Z.pl., z.j.; 384
          Overdruk van Stbl 1899, nr. 31.
        - Vrede door recht, orgaan van den Nederl. Vrouwenbond ter internationale ontwapening., 1900-1912; 385
        - Waszklewicz-van Schilfgaarde, B., Open brief aan felix Ortt. Een woord tot de Tolstoïanen en Christelijk-Anarchisten. Amsterdam., 1899; 386